【裁判字號】    97,易,2990
【裁判日期】    971231
【裁判案由】    傷害
【裁判全文】
臺灣板橋地方法院刑事判決              97年度易字第2990號
公  訴  人  臺灣板橋地方法院檢察署檢察官
被      告  甲○○
上列被告因傷害案件，經檢察官提起公訴（97年度偵字第20971
號），本院以裁定進行簡式審判程序，判決如下：
    主  文
甲○○傷害人之身體，累犯，處拘役伍拾伍日，如易科罰金，以
新臺幣壹仟元折算壹日。
    事  實
一、甲○○前因違反臺灣地區與大陸地區人民關係條例案件，經
    臺灣新竹地方法院以94年度訴緝字第9 號判處有期徒刑4 月
    確定，復因違反毒品危害防制條例案件，經同法院以94年度
    易緝字第16號判處有期徒刑5 月確定，又因詐欺案件，經同
    法院以94年度竹簡字第366 號判處有期徒刑4 月確定，再因
    詐欺案件，經同法院以95年度竹簡字第284 號判處有期徒刑
    6 月確定；上開4 項有期徒刑嗣經法院裁定定其應執行有期
    徒刑1 年4 月確定，刑期起算日期為民國95年4 月10日，而
    於96年5 月24日縮短刑期假釋出監，並於同年6 月30日縮刑
    期滿未經撤銷假釋，上開有期徒刑以已執行論。詎甲○○猶
    不知警惕，其於97年6 月4 日中午12時10分許，在臺北縣蘆
    洲市光華郵局前，因懷疑同事乙○○向老闆告狀，雙方發生
    言語爭執，甲○○竟基於傷害人之身體之犯意，出手毆打乙
    ○○頭部，致乙○○受有頭皮挫傷之傷害。
二、案經乙○○訴由臺北縣政府警察局蘆洲分局報請臺灣板橋地
    方法院檢察署檢察官偵查起訴。
    理  由
一、上揭事實，業據被告甲○○迭於偵查中及本院審理時均坦白
    承認，核與告訴人乙○○於警詢中所指訴及檢察官訊問時結
    證所述之情節相符，並有行政院衛生署臺北醫院診斷證明書
    1 紙在卷可稽，足認被告上開自白，核與事實相符；本件事
    證明確，被告犯行堪以認定。
二、核被告所為，係犯刑法第277 條第1 項之傷害罪。又被告有
    如事實欄第1 項所載之犯罪科刑及執行紀錄，有臺灣高等法
    院被告前案紀錄表在卷可參，其於受有期徒刑之執行完畢後
    ，5 年內故意再犯本件有期徒刑以上之罪，為累犯，應依刑
    法第47條第1 項規定加重其刑。爰審酌被告之素行、其僅因
    口角糾紛，不思理性解決，反任意出手傷人，顯見其對於他
    人法益之漠視態度，及其行為對於告訴人所造成之傷害程度
    尚非重大，犯後亦均坦承犯行，惟迄未能與告訴人達成和解
    等一切情狀，量處如主文所示之刑，並諭知易科罰金之折算
    標準。
據上論斷，應依刑事訴訟法第284 條之1 、第273 條之1 第1 項
、第299 條第1 項前段，刑法第277 條第1 項、第47條第1 項、
第41條第1 項前段，刑法施行法第1 條之1 第1 項、第2 項前段
，判決如主文。
本案經檢察官連思藩到庭執行職務
中    華    民    國    97    年    12    月    31    日
                刑事第十五庭  法  官  劉景宜
上列正本證明與原本無異。
如不服本判決，應於判決送達後10日內敘明上訴理由，向本院提
出上訴狀 (應附繕本) ，上訴於臺灣高等法院。其未敘述上訴理
由者，應於上訴期間屆滿後20日內向本院補提理由書「切勿逕送
上級法院」。
                              書記官  謝秀青
中    華    民    國    98    年    1     月    6     日
附錄本案論罪科刑法條全文：
刑法第277 條第1 項
中華民國刑法第277條
（普通傷害罪）
傷害人之身體或健康者，處3年以下有期徒刑、拘役或1千元以下
罰金。
犯前項之罪因而致人於死者，處無期徒刑或7年以上有期徒刑；
致重傷者，處3年以上10年以下有期徒刑。


司法院資訊處製作；財團法人民間司法改革基金會備份。
